臺灣桃園地方法院刑事判決
                                     110年度訴字第443號
公  訴  人  臺灣桃園地方檢察署檢察官
被      告  劉家榛



            廖偉君



上  一  人                      
選任辯護人  林冠佑律師
            王妤安律師                                  
上列被告等因傷害等案件，經檢察官提起公訴（109年度偵字第2
7870號），本院判決如下： 
    主  文
本件公訴不受理。
    理  由
一、公訴意旨略以：被告劉家榛與被告廖偉君前因感情糾紛發生
    爭執，被告劉家榛竟基於侵入住居及傷害之犯意，於民國10
    9年7月25日上午11時30分許，未經被告廖偉君之同意，無故
    侵入其位在桃園市○○區○○路0段0000號1樓後半部之非公眾得
    出入之建築物後，雙方旋發生口角，被告廖偉君亦基於傷害
    之犯意，與被告劉家榛互相扭打，被告劉家榛因而受有頭部
    鈍傷、頸部挫傷、胸部擦挫傷及右食指撕裂傷等傷害；被告
    廖偉君則受有頭皮鈍傷、腦震盪及臉部擦傷等傷害。因認被
    告劉家榛涉犯刑法第277條第1項傷害及第306條第1項（起訴
    書誤載為第2項）侵入住宅或建築物等罪嫌，被告廖偉君則
    涉犯刑法第277條第1項傷害罪嫌。
二、按告訴乃論之罪，告訴人於第一審辯論終結前，得撤回其告
    訴；其告訴經撤回者，法院應諭知不受理之判決，並得不經
    言詞辯論為之，刑事訴訟法第238條第1項、第303條第3款、
    第307條分別定有明文。查公訴意旨所指被告劉家榛、廖偉
    君之犯罪事實，如成立犯罪，乃屬刑法第277條第1項傷害及
    第306條第1項侵入住宅或建築物等罪，依同法第287條前段
    、第308條第1項規定，均須告訴乃論。茲因告訴人兼被告劉
    家榛、廖偉君已於110年12月27日調解成立，並於當日相互
    撤回本件告訴等情，有本院110年12月27日調解筆錄及告訴
    人劉家榛、廖偉君刑事撤回告訴狀在卷可稽（見本院卷二，
    第53至57頁），揆諸上揭規定，爰不經言詞辯論，逕諭知不
    受理之判決。
三、至臺灣桃園地方檢察署檢察官110年度偵字第35552號移送併
    辦意旨另以：被告劉家榛基於恐嚇之犯意，於109年7月24日
    ，在不詳地點，透過網際網路以通訊軟體LINE向告訴人廖偉
    君恫稱：「你等著看」、「我會讓你付出代價」等語，使告
    訴人廖偉君心生畏懼，致生危害於告訴人廖偉君之生命、身
    體安全，因認被告劉家榛涉犯刑法第305條恐嚇危害安全罪
    嫌，且與前揭公訴意旨（109年度偵字第27870號）所指被告
    劉家榛之傷害犯罪事實，具有吸收犯之關係，為事實上之同
    一案件，應併予審理等語。然前揭公訴意旨所指被告劉家榛
    之傷害犯罪事實，業經本院諭知不受理，已如上述，則併辦
    意旨所指被告劉家榛之恐嚇危害安全犯罪事實，與本案被訴
    之犯罪事實間，即無事實上或裁判上一罪之審判不可分關係
    ，本院無從併予審理，自應退回由檢察官另為適法之處理，
    附此敘明。
四、據上論斷，應依刑事訴訟法第303條第3款、第307條，判決
    如主文。
本案經檢察官劉威宏提起公訴，檢察官施韋銘到庭執行職務。
中　　華　　民　　國　　111 　年　　1 　　月　　25　　日
                  刑事第十一庭  審判長法  官  潘政宏
                  　
                                      法  官  蔡旻穎

                                      法  官  翁健剛
以上正本證明與原本無異。
如不服本判決應於收受判決後20日內向本院提出上訴書狀，並應
敘述具體理由。其未敘述上訴理由者，應於上訴期間屆滿後20日
內向本院補提理由書(均須按他造當事人之人數附繕本)「切勿逕
送上級法院」。 
        　　　　　　　　　　　　　　　書記官　黃挺豪
中　　華　　民　　國　　111 　年　　1 　　月　　26　　日